【裁判字號】    99,交聲,678
【裁判日期】    990528
【裁判案由】    交管條例聲異
【裁判全文】
臺灣板橋地方法院交通事件裁定         99年度交聲字第678號
原處分機關  交通部公路總局臺北區監理所蘆洲監理站
異  議  人
即受處分人  乙○○
上列異議人即受處分人因違反道路交通管理處罰條例案件，對於
交通部公路總局臺北區監理所蘆洲監理站中華民國99年3 月15日
所為之處分（原處分案號：北監蘆字第裁46-C00000000號），聲
明異議，本院裁定如下：
    主  文
原處分撤銷。
乙○○汽車駕駛人，行經有燈光號誌管制之交岔路口闖紅燈者，
處新臺幣壹仟捌佰元，並記違規點數參點。
    理  由
一、按汽車（包括機器腳踏車）駕駛人，行經有燈光號誌管制之
    交岔路口闖紅燈者，處新臺幣（下同）1800元以上5400元以
    下罰鍰，又汽車駕駛人違反本條例第53條規定者，除依原條
    款處罰外，並予記違規點數3 點，道路交通管理處罰條例第
    53條第1 項、第63條第1 項第3 款分別定有明文。
二、原處分意旨略以：本件異議人即受處分人乙○○駕駛其所有
    車號CUJ-878 號重型機車於民國99年1 月27日上午9 時許，
    由臺北縣三重市○○○路直行闖越紅燈轉入力行路1 段38巷
    口，經員警舉發。嗣異議人於應到案期限前向原處分機關提
    出申訴，經原處分機關調查後，仍認受處分人違規明確，乃
    依道路交通管理處罰條例第53條第1 項、第63條第1 項第3
    款，違反道路交通管理事件統一裁罰基準及處理細則，及違
    反道路交通管理事件統一裁罰基準表等規定，於99年3 月15
    日裁處受處分人罰鍰1900元，並記違規點數3 點。
三、查本件異議人前揭違規事實，業經證人即舉發員警甲○○於
    本院調查時證述明確，並有舉發通知單及查覆書函在卷為憑
    ，異議人雖辯稱其當時並未駕車行經該處云云。惟查，證人
    甲○○於本院調查時對目擊違規經過與違規者及機車特徵均
    已詳為證述，經核並無矛盾或悖於常情之處，又審酌證人其
    與異議人並不相識，其證詞並經依法具結以擔保其憑信性，
    要無甘冒偽證風險設詞誣陷之理，認其證詞應屬可信，異議
    人所辯並不足採。事證明確，異議人之違規行為堪以認定。
四、綜上，異議人確有前述違規情事，原處分機關裁決異議人罰
    鍰並記違規點數，固非無見；惟本件逕行舉發之違規通知單
    ，異議人已於應到案日期前向原處分機關提出申訴接受裁決
    ，是依前揭基準表之規定，應對受處分人前開違規行為處罰
    鍰1800元並記違規點數3 點，方屬適法，原處分機關裁處罰
    鍰1900元，自有未洽，異議意旨雖無可採，然原處分既有前
    揭可議之處，自應將該處分撤銷，並就前開違規行為，另裁
    處如主文第2 項所示之處分。
據上論斷，應依道路交通案件處理辦法第20條前段，裁定如主文
。
中    華    民    國    99    年    5     月    28    日
                  交通法庭  法  官  陳正昇
上列正本證明與原本無異。
如不服本裁定，應於裁定送達後5 日內敘明抗告理由，向本院提
出抗告狀。
                            書記官  林文達
中    華    民    國    99    年    5     月    31    日

司法院資訊處製作；財團法人民間司法改革基金會備份。
